【裁判字號】    95,交上訴,33
【裁判日期】    950503
【裁判案由】    公共危險
【裁判全文】
臺灣高等法院刑事判決                95年度交上訴字第33號
上  訴  人
即  被  告  甲○○
                    現於臺灣士林看守所
上列上訴人因公共危險案件，不服臺灣士林地方法院94年度交訴
字第75號，中華民國95年1月23日第一審判決（起訴案號：臺灣
士林地方法院檢察署94年度偵字第10460號），提起上訴，本院
判決如下：
    主  文
上訴駁回。
    事  實
一、甲○○曾犯恐嚇案件，經臺灣臺北地方法院判處有期徒刑1
    年確定，於94年4月25日執行完畢。猶不知悔改，於94年8月
    10日16時20分許，騎乘車牌號碼RJC-089號輕型機車，沿臺
    北市○○區○○街欲左轉忠孝東路6段之際，原應遵守燈光
    號誌之指示及隨時採取必要安全措施，而依當時情形，又無
    不能注意情事，竟貿然闖越紅燈，適逢乙○○騎乘車牌號碼
    BPG-621號重型機車，沿臺北市南港區○○○路○段直行駛至
    ，兩車於該路口發生碰撞，致乙○○受有右手掌燙傷併水泡
    及四肢擦傷等傷害 (過失傷害部分未據告訴)，詎甲○○明
    知已肇事致人受傷，竟未留在現場對傷患為必要之救護及留
    下聯絡方式，即逕行駕車離去。嗣經乙○○記下肇事機車車
    號交由員警始循線查獲。
二、案經臺北市政府警察局南港分局報請臺灣士林地方法院檢察
    署檢察官偵查起訴。
    理  由
一、被告對本案卷內人證、物證之證據能力均表示無意見 (見本
    院準備程序筆錄)，且於言詞辯論終結前，就本案證據之調
    查，均無何異議，既無異議，依刑事訴訟法第159條之5規定
    ，該等人證、物證，自均有其證據能力，合先敘明。
二、訊據上訴人即被告甲○○矢口否認前揭犯行，辯稱：我是闖
    黃燈，當時還沒有紅燈，是乙○○他撞到我，我還留在現場
    對他說，我沒有錢，也沒有駕照，不要叫警察來好不好，他
    說好，我才離開的，我沒有肇事逃逸云云。
三、經查：
  (一)上揭時地被告騎乘機車肇事之事實，業據被害人乙○○指述
    綦詳，復有道路事故調查報告表(一)、(二)、現場圖、現場及車
    損照片、被告機車車籍資料、交通事故談話紀錄表、道路交
    通事故當事人登記聯單、道路交通事故逃逸追查表可佐。再
    被害人因本車禍受傷，亦有台北市立聯合醫院忠孝院區所出
    具之驗傷診斷書可佐。依被害人乙○○於交通事故談話紀錄
    中證稱：伊沿忠孝東路6段東向西第2車道直行，當伊快到路
    口時，號誌由全紅變全綠，約過了2秒，伊車才通過路口等
    語。被告於警詢中所供：當時伊車在昆陽街路口停止線前見
    黃燈就衝過去，過停止線就變紅燈。堪認被告係早於被害人
    約2秒通過雙方各自遵行車道之停止線，若被告所稱其過停
    止線才變成紅燈為真正，則被告以直衝之方式騎車車速當亦
    相對快速，被告理應早就轉彎進忠孝東路，豈有兩車於交岔
    路口中央相撞之理，參以兩車相撞後，被告即表示不要叫警
    察來，顯示其違規理屈，被告應有闖越紅燈之事實。
  (二)證人即被害人乙○○於原審到庭經交互詰問，供證：「我走
    忠孝東路七段往六段方向直行，經過昆陽街口，當時我是綠
    燈，被告就衝出來，我就撞到他車身，兩個人都跌倒，之後
    他有把機車牽起來，我就說你闖紅燈，他就說對不起，我沒
    有錢，我就說我機車也壞掉，人也受傷，被告就說不要報警
    好不好，我還沒有回話，他就騎車跑掉。」、「我先記下車
    牌，然後我先把機車牽到旁邊，我先坐計程車去看醫生，我
    將車牌記下後，就馬上打電話給我父親。」、「發生事情我
    不曉得機車要修多少錢、看醫生要多少錢，我想說報警的話
    讓警方幫忙找。」、「（被告當時有無留下任何聯絡資料給
    你？）當時沒有。」、「（被告只有說對不起、不要報警之
    外，有無說要怎麼聯絡？）沒有講就把機車騎走。」、「當
    時他沒有其他舉動。」、「（當時記下被告的車牌係記在筆
    記本或記在腦海中？）我記在腦袋裡面，然後跟家人說。」
    、「（車禍當時何處受傷？）手掌有摩擦產生水泡，兩個膝
    蓋擦傷。」、「（和解過程？）警察幫我們聯絡到被告，然
    後就出來和解。」，其於本院審理時到庭亦指稱當時並未同
    意被告先離開等語。查被害人與被告雙方已和解，仍一再指
    證未同意被告離去，其證詞已非不可採信。徵之被告於警詢
    中亦供稱：未留下任何連絡資料。而被告之車牌係由被害人
    記下來，通知被害人家人，且被害人亦係自己呼叫計程車前
    往醫院醫治，之後更由警方連繫被告，被告才出面與被害人
    和解等情，即難認被害人有同意，因被告陳稱其無錢可賠，
    即不必報警或不必由被告護送到醫院治療傷勢或不必由被告
    加以賠償。準此，被告所辯其經被害人同意始駕車離開現場
    乙節，應係臨供杜撰，毫無可採。
  綜上，本案事證明確，被告所辯無非事後卸責之詞，不足採信
  ，被告犯行堪以認定，應依法論科。
四、核被告所為，係犯刑法第185條之4所規定之駕駛動力交通工
    具肇事，致人受傷而逃逸罪。又被告曾犯恐嚇案件，經臺灣
    臺北地方法院判處有期徒刑1年確定，於94年4月25日執行完
    畢，有本院被告前案紀錄表在卷可考，5年內再犯有期徒刑
    以上之本罪，為累犯，應依法加重其刑。原審審酌被告素行
    ，因一時失慮致罹刑章，事後業與被害人乙○○達成和解，
    被害人復表示不追究，代為求情等一切情狀，依刑法第185
    條之4、第47條量處被告有徒刑七月，以示懲儆。認事用法
    核無不合，被告上訴猶執陳詞否認犯罪，非有理由，應予駁
    回。
據上論斷，應依刑事訴訟法第368條，判決如主文。
本案經檢察官吳國南到庭執行職務。
中    華    民    國    95    年    5     月    3     日
                  刑事第十五庭審判長法  官  吳昭瑩
                                    法  官  王麗莉
                                    法  官  楊貴雄
以上正本證明與原本無異。
如不服本判決，應於收受送達後十日內向本院提出上訴書狀，其
未敘述上訴之理由者並得於提起上訴後十日內向本院補提理由書
（均須按他造當事人之人數附繕本）。
                                    書記官  林淑貞
中    華    民    國    95    年    5     月    5     日
附錄：本案論罪科刑法條全文
中華民國刑法第185條之4
駕駛動力交通工具肇事，致人死傷而逃逸者，處6 月以上5 年以
下有期徒刑。


司法院資訊處製作；財團法人民間司法改革基金會備份。
